臺灣彰化地方法院刑事判決　　　　　　 100年度訴緝字第31號
公　訴　人　臺灣彰化地方法院檢察署檢察官
被　　　告　李世仁
上列被告因妨害風化案件，經檢察官提起公訴（96年度偵字第86
89號、97年度偵字第2989、2990、2991號），本院依簡式審判程
序判決如下：
    主  文
李世仁共同意圖使女子與他人為性交之行為，而容留以營利，累
犯，處有期徒刑拾月。扣案如附表一編號一至五、附表二編號一
、五所示之物均沒收。
    事  實
一、李世仁前因妨害風化案件，經本院以92年度訴字第311 號判
    決處有期徒刑4 月，緩刑3 年確定，又因妨害風化案件，經
    臺灣高等法院臺中分院以93年度上訴字第918 號判決處有期
    徒刑6 月確定，上開緩刑宣告旋經撤銷，經送監執行，於民
    國94年4 月18日易科罰金執行完畢。仍不知警惕，於96年6
    月間起，擔任彰化縣彰化市○○路○ 段7 號「龍門應召站」
    （又稱「龍門傳播公司」）之負責人，林茂申則係彰化縣永
    靖鄉○○路○ 段181 號「凱悅休閒會館」（又稱「君悅筋絡
    推拿休閒會館」）之負責人，李世仁與林茂申（業經本院以
    97年度訴字第2466號判決處有期徒刑7 月確定）、蔡建仲、
    彭全斌（業經本院以97年度訴字第2466號分別判處有期徒刑
    7 月、5 月，並經臺灣高等法院臺中分院以98年度上訴字第
    1102、1104號駁回上訴確定）共同基於意圖使女子與他人為
    性交之行為而媒介、容留以營利之犯意聯絡，由李世仁以「
    龍門應召站」媒介應召女子為性交易，林茂申在其所經營之
    「凱悅休閒會館」媒介、容留男性客人與「龍門應召站」之
    應召女子為性交易，蔡建仲、彭全斌則受僱於李世仁擔任司
    機，蔡建仲負責接送成年女子黃巧靈（花名「婷婷」）、林
    暄鎂（花名「小莉」）等人，彭全斌負責載送成年女子吳麗
    蘭（花名「小鳳」）等人至上開「凱悅休閒會館」或其他汽
    車旅館等應召地點而容留上開女子與男性客人為性交易行為
    （俗稱「全套」，即嫖客以其陰莖性器官插入性交易女子之
    陰道性器官內來回抽動，使嫖客達於射精狀態為止）；林茂
    申則以其所經營之「凱悅休閒會館」為媒介、容留女子與他
    人為性交易之應召場所。渠等媒介、容留上開女子與男性客
    人所為之每次性交易時間為40分鐘，迨性交易完畢後，向男
    客收取新臺幣（下同）1,700 至3,000 元不等之價格，李世
    仁從中抽取200 至300 元不等之金額，於該次性交易為林茂
    申所媒介、容留時，並由林茂申從中抽取不等之金額，蔡建
    仲每日由李世仁給予底薪1,500 元（若當日客人逾7 人，每
    多1 人加給200 元薪水），彭全斌則由接送之應召小姐給予
    日薪2,000 元，再由李世仁給予油錢500 元，渠等即以此方
    式營利，餘款則由從事性交易之女子取得，蔡建仲、彭全斌
    、李世仁、林茂申即以上開方式媒介、容留女子與不特定之
    人為性交之行為。嗣經彰化縣警察局員林分局警員於96年9
    月5 日晚間10時許持本院所核發之搜索票在彰化縣永靖鄉○
    ○路○ 段181 號「凱悅休閒會館」執行搜索，扣得如附表一
    所示之物；另於同年月11日下午7 時30分許，復經臺中縣警
    察局刑警大隊持臺灣臺中地方法院所核發之搜索票，至彰化
    縣彰化市○○路○ 段7 號「龍門應召站」執行搜索，扣得如
    附表二所示之物，查悉上情。
二、案經彰化縣警察局員林分局報告及臺中縣警察局移送臺灣臺
    中地方法院檢察署報由臺灣高等法院臺中分院檢察署核轉臺
    灣彰化地方法院檢察署檢察官偵查起訴。
    理  由
一、被告李世仁所涉為死刑、無期徒刑、最輕本刑為3 年以上有
    期徒刑或高等法院管轄第一審案件以外之罪，並於本院行準
    備程序時就被訴事實為有罪之陳述，本院合議庭依刑事訴訟
    法第273 條之1 第1 項規定，裁定改由受命法官獨任行簡式
    審判程序，先予敘明。
二、上揭犯罪事實業據被告於本院審理時坦承不諱（見本院卷第
    63、66頁），經查：
  (一)被告自白核與證人即共同被告林茂申、蔡建仲、彭全斌、證
    人黃巧靈、吳麗蘭、林暄鎂、尹志毅於警詢、偵訊時之證述
    相符（見員警分偵字第0960018209號卷第6 、12、17、23、
    25、30頁，中縣警刑大偵一字第0960017835號卷第26、71、
    88、93、108 、113 、116 頁，96年度偵字第8689號卷第13
    、28、46頁），復有現場照片6 張（員警分偵字第09600182
    09號卷第43至45頁）、蒐證照片9 張（中縣警刑大偵一字第
    0960017835號卷第22至25、69頁）、監視錄影畫面6 張（同
    上警卷第70頁）、通訊監察譯文1 份（96年度警聲搜字第36
    71號卷第38頁以下）、龍門應召站現場圖（同上卷第23頁）
    在卷可稽，並有扣案如附表一編號一至五、附表二編號一、
    五所示之物為證，足認被告自白與事實相符。
  (二)被告前自95年9 月間起至96年4 月2 日止亦在上址「龍門應
    召站」為媒介女子與他人性交易之犯行，經本院以96年度訴
    字第838 號判決在案，惟被告於該案偵審期間，仍不知警惕
    己身行為，竟為賺取金錢，於96年6 月間另行起意，再度開
    始以「龍門應召站」媒介性交易，並進而與經營「凱悅休閒
    會館」之共同被告林茂申共同為本案容留女子與他人為性交
    易之行為；是被告於上開案件被訴犯行經查獲後，既經停止
    且無意續為媒介女子與他人為性交易犯行，嗣於經歷2 月餘
    之96年6 月間，方因經濟因素而再為媒介、容留女子與他人
    為性交易行為，足認先後2 次被查獲犯行，顯非自始基於同
    一犯意為之，其本案犯行既係另行起意所為，即與上揭經判
    決確定之犯行不生一部與全部之實質上或裁判上一罪關係，
    當非前案判決效力所及，應予說明。
  (三)至公訴人雖於起訴書犯罪事實欄記載尹志毅為本案犯行之共
    犯，惟就尹志毅此部分經警移送之犯罪嫌疑，又另以臺灣彰
    化地方法院檢察署檢察官97年度偵字第2990號為不起訴處分
    確定，顯見起訴書此部分記載尹志毅為共犯之敘述，應係誤
    載；此外，本件亦查無證據足徵尹志毅與被告及同案被告林
    茂申等人共同犯有本件犯行，自無從認定尹志毅為本案之共
    同正犯，併此敘明。
  (四)綜上，本件事證明確，被告犯行堪以認定，應予依法論科。
三、按刑法第231 條第1 項條文中所謂之容留係指收容留置而言
    ，如提供與他人為性交行為之場所是，而媒介則係居間仲介
    之意（最高法院91年度臺上字第4349、4374、4431號判決意
    旨參照）；刑法第231 條所規定媒介與容留之犯罪態樣，固
    不以兼有為限，如有其一，罪即成立，惟若兼有之而行為人
    同一時（即媒介後進而容留為性交之行為），仍應包括構成
    一罪，媒介之低度行為為容留之高度之行為所吸收，僅論以
    容留行為（最高法院78年度臺上字第2186號、95年度臺上字
    第321 號判決參照）。查被告與共同被告林茂申、蔡建仲、
    彭全斌共同意圖使女子吳麗蘭、黃巧靈、林暄鎂與他人為性
    交易，由被告及共同被告林茂申先為上開女子媒介男客，並
    由共同被告蔡建仲、彭全斌將上開女子載送至共同被告林茂
    申所開設之「凱悅休閒會館」內房間或其他旅館之房間而容
    留，供上開女子與男客為性交易行為，並從各次性交易對價
    中抽取對價營利，核渠等所為，均係犯刑法第231 條第1 項
    之意圖使女子與他人為性交行為而容留以營利罪。被告各次
    媒介之低度行為，應分別為容留之高度行為所吸收，均不另
    論罪，起訴書於證據並所犯法條欄內記載被告所為係犯刑法
    第231 條第1 項之以意圖使女子與他人為性交之行為而「媒
    介」以營利罪部分，係屬贅載，尚有未洽，附此敘明。被告
    及共同被告林茂申、蔡建仲、彭全斌就上開犯行，有犯意聯
    絡及行為分擔，應論以共同正犯。被告意圖使女子與他人為
    性交行為而容留以營利之犯罪行為，客觀上本即有於短時內
    密集、反覆實行犯罪之性質，其主觀上亦係基於反覆實施之
    犯意為之，屬集合犯之實質上一罪。又被告前因妨害風化案
    件，經本院以92年度訴字第311 號判決處有期徒刑4 月，緩
    刑3 年確定，又因妨害風化案件，經臺灣高等法院臺中分院
    以93年度上訴字第918 號判決處有期徒刑6 月確定，上開緩
    刑宣告旋經撤銷，經送監執行，於94年4 月18日易科罰金執
    行完畢，有臺灣高等法院被告前案紀錄表可稽，被告於有期
    徒刑執行完畢後5 年內又故意再犯本案之罪，為累犯，應依
    刑法第47條第1 項規定，加重其刑。爰審酌被告為圖一己私
    利，與共同被告林茂申、蔡建仲、彭全斌共同為本案犯行，
    所為敗壞社會秩序及善良風俗程度非輕，且係於前案甫經查
    獲後，即再度為本案犯行，顯然漠視法紀；惟其犯罪手段尚
    屬平和，且犯後坦承犯行，並表悔意，態度尚屬良好，暨審
    酌其犯罪動機、參與犯罪情節、智識程度等一切情狀，量處
    如主文所示之刑，以示懲儆。
四、末按刑法第38條第3 項係規定「犯人」所有供犯罪所用之物
    ，得宣告沒收，並非規定屬「被告」所有之物，始得宣告沒
    收，而共同正犯於意思聯絡範圍內，組成一共犯團體，團體
    中之任何成員均為「犯人」，供犯罪所用之物，只要屬於「
    犯人」所有，均得宣告沒收，不以必屬於本案被告所有者為
    限（最高法院92年度臺上字第787 號判決要旨參照），此即
    刑法學理上「共犯連帶沒收」理論；準此，數人共同犯罪之
    情形時，就因犯罪依法沒收之物，不論究係為共犯何人所有
    ，就各共犯之判決均應宣告沒收之從刑。查扣案如附表一編
    號一、附表二編號五所示之物，分別係共犯蔡建仲及被告李
    世仁用以聯絡媒介、容留性交易事宜所用之物；如附表一編
    號二至五所示之物，分屬共犯林茂申及彭全斌所有，用以記
    錄、聯絡媒介、容留性交易事宜；如附表二編號一所示之物
    ，係吳麗蘭申辦後交付共犯彭全斌使用之行動電話，屬共犯
    彭全斌所有，供其與被告聯絡媒介、容留性交易事宜所用之
    物，有通訊監察譯文在卷可證。綜上，堪認上開扣案如附表
    一編號一至五、附表二編號一、五所示之物品，均為被告及
    共犯蔡建仲、彭全斌、李世仁等人所有，供渠等共同為本案
    犯行所用之物，爰均依刑法第38條第1 項第2 款之規定宣告
    沒收。至扣案如附表一編號六至十二、附表二編號二至四、
    六至十七所示之物，或非屬被告及共犯所有之物，或乏證據
    足徵與本案犯罪有何關聯，爰均不予宣告沒收，附此說明。
據上論斷，應依刑事訴訟法第273 條之1 第1 項、第299 條第1
項前段，刑法第28條、第231 條第1 項、第47條第1 項、第38條
第1 項第2 款，刑法施行法第1 條之1 第1 項、第2 項後段，判
決如主文。
本案經檢察官趙冠瑋到庭執行職務。
中    華    民    國   100    年    5     月    18    日
                  刑事第一庭  法  官  楊舒嵐
以上正本證明與原本無異。
如不服本判決應於收受判決後10日內向本院提出上訴書狀，並應
敘述具體理由；其未敘述上訴理由者，應於上訴期間屆滿後20日
內向本院補提理由書(均須按他造當事人之人數附繕本)「切勿逕
送上級法院」。
中    華    民    國   100    年    5     月    18    日
                              書記官   陳如玲
附表一：
┌──┬───────────┬───┬────┬───────┐
│編號│     扣案物           │數量  │所有人  │     備註     │
├──┼───────────┼───┼────┼───────┤
│一  │門號0000000000號SIM卡 │1 張  │蔡建仲  │蔡建仲用以與共│
│    │                      │      │        │犯及應召女子聯│
│    │                      │      │        │絡用。        │
├──┼───────────┼───┼────┼───────┤
│二  │應召小姐交易紀錄單    │4 本  │彭全斌  │彭全斌用以記錄│
│    │                      │      │        │龍門應召站應召│
│    │                      │      │        │女子之性交易次│
│    │                      │      │        │數及金額。    │
├──┼───────────┼───┼────┼───────┤ 
│三  │應召營業紀錄簿        │4 本  │林茂申  │記錄客人消費節│
│    │                      │      │        │數。          │
├──┼───────────┼───┼────┼───────┤
│四  │單日交易紀錄單        │10張  │林茂申  │同上。        │
├──┼───────────┼───┼────┼───────┤
│五  │應召電話表單          │1 張  │林茂申  │向其他公司借調│
│    │                      │      │        │小姐之電話單。│
├──┼───────────┼───┼────┼───────┤
│六  │1 樓店門遙控器        │1 個  │林茂申  │              │
├──┼───────────┼───┼────┼───────┤
│七  │監視錄影主機及電視螢幕│1 組  │林茂申  │              │
├──┼───────────┼───┼────┼───────┤
│八  │監視鏡頭              │4 組  │林茂申  │              │
├──┼───────────┼───┼────┼───────┤
│九  │房屋租賃契約書        │1 本  │林茂申  │林茂申承租上開│
│    │                      │      │        │休閒會館之契約│
│    │                      │      │        │書。          │
├──┼───────────┼───┼────┼───────┤
│十  │夾報廣告單            │16張  │林茂申  │              │
├──┼───────────┼───┼────┼───────┤
│十一│未使用之保險套        │9 個  │黃巧靈  │              │
├──┼───────────┼───┼────┼───────┤
│十二│門號0000000000號SIM卡 │1 張  │黃巧靈  │與蔡建仲聯絡用│
│    │                      │      │        │。            │
└──┴───────────┴───┴────┴───────┘

附表二：
┌──┬───────────┬───┬────┬───────┐
│編號│     扣案物           │數量  │所有人  │    備註      │
├──┼───────────┼───┼────┼───────┤
│一  │行動電話（含門號091030│1支   │彭全斌  │吳麗蘭申辦，彭│
│    │4833號SIM卡1張）      │      │        │全斌用以與李世│
│    │                      │      │        │仁聯絡。      │
├──┼───────────┼───┼────┼───────┤
│二  │行動電話（含門號092237│1支   │李世仁  │              │
│    │9084號SIM卡1張）      │      │        │              │
├──┼───────────┼───┼────┼───────┤
│三  │行動電話（含門號092577│1支   │蔡建仲  │              │
│    │7439號SIM卡1張）      │      │        │              │
├──┼───────────┼───┼────┼───────┤
│四  │保險套                │1包   │彭全斌  │              │
├──┼───────────┼───┼────┼───────┤
│五  │帳冊                  │2 本  │李世仁  │聯絡媒介、容留│
│    │                      │      │        │性交易事宜所用│
│    │                      │      │        │。            │
├──┼───────────┼───┼────┼───────┤
│六  │陳梅桂、黃巧靈、彭全斌│各1張 │李世仁  │              │
│    │身分證影本            │      │        │              │
├──┼───────────┼───┼────┼───────┤
│七  │商業本票              │4張   │李世仁  │              │
├──┼───────────┼───┼────┼───────┤
│八  │保險套                │1包   │李世仁  │              │
├──┼───────────┼───┼────┼───────┤
│九  │相片                  │41張  │李世仁  │              │
├──┼───────────┼───┼────┼───────┤
│十  │遠東汽車旅館清潔包    │1包   │ 不詳   │              │
├──┼───────────┼───┼────┼───────┤
│十一│保險套                │4個   │吳麗蘭  │              │
├──┼───────────┼───┼────┼───────┤
│十二│保險套                │8個   │黃巧靈  │              │
├──┼───────────┼───┼────┼───────┤
│十三│行動電話（含門號0936-1│1支   │尹志毅  │業經尹志毅領回│
│    │23681號SIM卡1張）     │      │        │              │
├──┼───────────┼───┼────┼───────┤
│十四│行動電話（含門號0936-2│1支   │尹志毅  │同上          │
│    │19728號SIM卡1張）     │      │        │              │
├──┼───────────┼───┼────┼───────┤
│十五│門號0000000000號SIM卡 │1張   │黃巧靈  │該門號搭配使用│
│    │                      │      │        │之行動電話，及│
│    │                      │      │        │含門號0000-000│
│    │                      │      │        │230 號SIM 卡之│
│    │                      │      │        │行動電話，均已│
│    │                      │      │        │發還黃巧靈。  │
├──┼───────────┼───┼────┼───────┤
│十六│門號0000000000號SIM卡 │1張   │吳麗蘭  │該門號搭配使用│
│    │                      │      │        │之行動電話，及│
│    │                      │      │        │含門號0000-000│
│    │                      │      │        │377 號SIM 卡之│
│    │                      │      │        │行動電話，均已│
│    │                      │      │        │發還吳麗蘭。  │
├──┼───────────┼───┼────┼───────┤
│十七│空氣槍（含鋼珠1盒）   │1支   │彭全斌  │              │
└──┴───────────┴───┴────┴───────┘

附錄論罪科刑法條：
刑法第231條第1項
意圖使男女與他人為性交或猥褻之行為，而引誘、容留或媒介以
營利者，處5 年以下有期徒刑，得併科10萬元以下罰金。以詐術
犯之者，亦同。